【裁判字號】    92,簡抗,19
【裁判日期】    920811
【裁判案由】    給付票款
【裁判全文】
臺灣板橋地方法院民事裁定  九十二年度簡抗字第一九號
    抗  告  人  甲○○
    訴訟代理人  劉添錫律師
右抗告人因與相對人乙○○間給付票款事件，對於中華民國九十二年五月十三日臺灣
板橋地方法院板橋簡易庭九十二年度板簡字第二七五號裁定提起抗告，本院裁定如左
：
    主    文
抗告駁回。
抗告程序費用由抗告人負擔。
    理    由
一、按抗告法院認抗告為不合法或無理由者，應為駁回抗告之裁定。又對於簡易程序
    第一審裁判之上訴及抗告程序，準用第四編抗告程序之規定。民事訴訟法第四百
    九十二條第一項第四百三十六條之一第三項分別定有明文。
二、本件抗告意旨略以：抗告人甲○○與相對人乙○○間因給付票款事件，經臺灣板
    橋地方法院板橋簡易庭以九十二年度板簡字第二七五號民事簡易判決被告即抗告
    人敗訴，雖於民國九十二年四月八日將該簡易判決向臺北縣樹林市鎮○街一五０
    號送達，但因抗告人已於九十一年六月間搬離該處並非親自收受，而係由楊秀祝
    代簽抗告人之姓名而收受，惟楊秀祝並非抗告人之受僱人，而係訴外人陳進興所
    聘僱之職員，並在台北縣樹林市鎮○街一五○號幫忙賣麵，抗告人亦未委託其代
    收，嗣楊秀祝於九十二年五月五日才將前開判決交予抗告人，是應以抗告人實際
    收受日期為準，抗告人於同月七日提起上訴，未逾上訴期間，原裁定認抗告人已
    逾上訴期間，而以裁定駁回抗告人之上訴，顯然違誤，為此提起抗告等語。
三、按對於第一審簡易程序之第一審判決提起上訴，應於第一審判決送達後二十日內
    不變期間內為之；提起上訴如逾上訴期間者，原第一審法院應以裁定駁回之。又
    送達於住、居所、事務所或營業所不獲會晤應受送達人者，得將文書付與有辨別
    事理能力之同居人或受僱人，民事訴訟法第三百三十六條之一第三項、第四百四
    十條前段、第四百四十二條第一項、第一百三十七條第一項分別定有明文。查本
    件抗告人於八十九年三月二十日起即設籍住居臺北縣樹林市鎮○街一五０號，至
    今未為變更，有戶籍謄本在卷可稽並為抗告人所自陳在案；又原審九十二年度板
    簡字第二七五號民事簡易判決係於九十二年四月八日向上址為送達，並蓋有上址
    「怡園小吃店負責人甲○○」之免用發票專用章，及書立「甲○○」之簽名，有
    送達證書在卷可按，抗告人遲於九十二年五月七日始提起上訴，顯已逾越上開二
    十日之不變期間，原審法院因而以其上訴已逾上訴逾期，以裁定駁回其上訴，經
    核於法並無違誤。抗告人雖以九十二年四月八日收受上開送達者，乃係上址訴外
    人陳進興之受僱人楊秀祝所代簽收受，楊秀祝卻遲於九十二年五月五日始行轉交
    伊收受，楊秀祝並非伊之受僱人，伊亦未委託楊秀祝收受云云，經查於上開送達
    證書上蓋用怡園小吃店免用發票專用章及簽立「甲○○」之簽名者，並非抗告人
    ，而係楊秀祝所代為之事實，固經證人楊秀祝於本院到庭結證供稱在案，惟楊秀
    祝已結證稱「伊係受僱於訴外人陳進興在怡園小吃店工作，抗告人之前亦在該店
    工作，而於九十二年初已離職，但仍會經常來店裡，因為抗告人有一些信件，我
    們都會幫她代收，抗告人有當面交待伊凡是有她的掛號信件，可以代簽抗告人之
    名字，事後再轉交給抗告人，之前伊亦有以抗告人名義代收信件後再轉交予抗告
    人多次等語（見本院九十二年七月二十一日訊問筆錄），足見證人楊秀祝顯係抗
    告人所委任於上址代收郵件之人員甚明。抗告人雖否認有委託證人楊秀祝代收郵
    件，而辯稱其係委託伊表哥即訴外人陳進興代收郵件云云，惟抗告人於本院時亦
    自承本案之前證人楊秀祝亦確有幫伊代收過信件再轉交給伊，次數約有二、三次
    等情（見上開訊問筆錄第五頁），核與證人楊秀祝證稱相符，足見抗告人除委由
    訴外人陳進興代收郵件外，亦兼及委由訴外人陳進興之受僱人楊秀祝為其代收郵
    件，所辯自不足採。
四、查民事訴訟法第一百三十七條第一項所指之受僱人，並非僅限於僱傭契約所稱之
    受僱人，凡於應送達處所內，客觀上為應送達人使用而為之服勞務並受其指示者
    ，應均係該條所指之受僱人，此觀之司法院依民事訴訟法施行法第三條令頒之郵
    政機關送達訴訟文書實施辦法第八條規定「機關、學校、工廠、商場、事務所、
    營業所或其他公私團體內之員工、或同居人為應受送達人時，郵政機關送達人得
    將文書付與上列送達處所內接收郵件人員。前項規定之接收郵件人員，視為民事
    訴訟法第一百三十七條規定之同居人或受僱人。」，對與應受送達人並無僱傭契
    約關係存在，但為該應送達處所接收郵件人員者，即視為民事訴訟法第一百三十
    七條第一項所規定之受僱人自明。本件證人楊秀祝於客觀上乃係受抗告人指示於
    其應受送達處所內為之代收郵件而為其服勞務之人，已如前述，縱證人楊秀祝與
    抗告人間並無僱傭契約存在，亦足認證人楊秀祝乃為抗告人依民事訴訟法第一百
    三十七條第一項所規定之受僱人甚明，抗告人徒以證人楊秀祝並非其所僱用，即
    否認證人楊秀祝為其接收郵件之人員云云，自不足採。再參酌原審九十二年三月
    十一日之言詞辯論通知書及本院於九十二年七月二十一日之言詞辯論通知書，皆
    依該址為之，亦經抗告人本人所親自收受無誤，此有上開送達證書二紙附卷可憑
    ，並為抗告人所自承，是抗告人雖稱其已於九十一年六月間搬遷至臺北縣樹林市
    ○○街二號一樓，惟其自始未向原審法院陳報住、居所變更，原審法院自無從得
    知變更後送達處，而仍將該簡易判決按其戶籍地址送達，尚無違誤，自屬合法送
    達。至抗告人抗辯證人楊秀祝於代收上開簡易判決送達後，遲於九十二年五月五
    日始將其轉交予伊云云，惟本件既已依民事訴訟法第一百三十七條第一項規定由
    上址代收郵件之受僱人即證人楊秀祝合法代為收受，即生補充送達效力，證人楊
    秀祝事後有無轉交予抗告即在所不問，亦不影響已生送達之效力。
五、綜上所述，抗告人以證人楊秀祝係其表哥陳進興所僱用在怡園小吃店擔任廚師工
    作，非抗告人之僱用人，而指該送達並非合法為辯，顯無足採；揆諸首揭法律規
    定，原審法院於九十二年四月八日將系爭簡易判決向臺北縣樹林市鎮○街一五０
    號送達，由證人楊秀祝合法代抗告人收受時，已生補充送達之效力，是原審以抗
    告人遲至同年五月七始行提起上訴，已逾二十日不變期間，而為駁回其上訴之裁
    定，經核於法洵無違誤，抗告意旨，聲明廢棄原裁定，為無理由，應予駁回。
據上論結，本件抗告為無理由。依民事訴訟法第四百三十六條之一第三項、第四百九
十二條第一項、第九十五條、第七十八條，裁定如主文。
中    華    民    國    九  十  二    年       八     月      十一      日
                                臺灣板橋地方法院民事第一庭
~B審判長法官  許瑞助
~B法      官  許瑞東
~B法      官  朱耀平
右為正本係照原本作成
不得抗告
中      華      民      國    九十二    年      八      月      十二    日
~B法院書記官  方蟾苓


司法院資訊處製作；財團法人民間司法改革基金會備份。
